# 请教陈老师库存股的问题

提问人：塔塔 791 时间：2019-02-24 11:57:09
请教陈老师，公司有库存股。那么在计算 1 、基本每股收益； 2 、加权平均净资产收益率； 3 、归属于上市公司的每股净资产。这三个数据的时候需要考虑库存股的金额吗？

回答人：chenyiwei
凡是分母为发行在外股份数（不论是否加权平均）的指标，如主帖中的 1 、3 ，都应剔除库存股股数。
在计算加权平均净资产收益率时，因为库存股是净资产的减项，故应按照《公开发行证券的公司信息披露编报规则第 9 号--净资产收益率和每股收益的计算及披露（ 2010 年修订）》（证监会公告 [2010]2 号）中的相关规定，将库存股的回购和重新发行对净资产的影响，从其发生次月起纳入加权计算。